臺灣屏東地方法院刑事判決　　　　　　　 96年度易字第521號
公　訴　人　臺灣屏東地方法院檢察署檢察官
被　　　告　丁○○
上列被告因贓物案件，經檢察官提起公訴（94年度偵字第4325號
），本院判決如下：
    主  文
丁○○連續故買贓物，處有期徒刑壹年肆月，減為有期徒刑捌月
。
    事  實
一、丁○○係址設於屏東縣屏東市○○路57─23號之「銓富車業
    商行」（以下簡稱「銓富車行」）之負責人，明知己○○（
    未據起訴）所出售之如附表編號二至五所示4 部機車及姓名
    年籍不詳之人所出售之如附表編號一、六、七所示3 部機車
    （廠牌、車牌號碼、出廠年份、車殼顏色及引擎號碼均詳如
    附表「被害人失竊機車之廠牌、車牌號碼、出廠年份、車殼
    顏色及引擎號碼」欄所載）均係來路不明之贓物（被害人、
    失竊時間、地點均詳如附表所載），竟仍基於故買贓物之概
    括犯意，連續於附表「贓車來源」欄所示日期，以該欄所示
    價格向己○○故買如附表編號二至五所示4 部機車，又連續
    於附表「贓物來源」欄所示時間，以不詳價格，向前開不詳
    之人故買附表編號一、六、七所示3 部機車，並將該7 部機
    車之車牌及引擎外殼拆除，分別換裝如附表「被害人失竊機
    車查扣時之車牌號碼、車殼顏色、引擎號碼」欄所示之車牌
    及引擎外殼，並重新將機車烤漆成該欄所示之車殼顏色，再
    陳列在「銓富車行」內欲銷售牟利。嗣於93年5 月25日下午
    5 時30分許，為警持本院核發之搜索票前往「銓富車行」進
    行搜索，當場查扣20台疑為贓車之機車，而循線查知前開7
    部機車均係贓車，乃查悉上情。
二、案經屏東縣警察局屏東分局報告臺灣屏東地方法院檢察署檢
    察官偵查起訴。
    理  由
壹、證據能力部分：
一、按被告以外之人於審判時已死亡者，其於司法警察調查中所
    為之陳述，經證明具有可信之特別情況，且為證明犯罪事實
    之存否所必要者，得為證據，刑事訴訟法第159 條之3 第1
    款定有明文。查證人鍾漢成已於95年9 月8 日死亡，有戶籍
    基本資料查詢結果1 紙在卷可稽（見本院卷第53頁），致本
    院無法傳喚到庭作證，本院斟酌證人鍾漢成於警詢中所述內
    容詳細，距被告犯罪時點尚近，且係出於自由意志而為陳述
    ，復無證據顯示製作筆錄之員警有以強暴、脅迫、利誘、詐
    欺、疲勞訊問、違法羈押或其他不正方法取證之情事，即警
    詢過程尚無違法失當之處，足認證人鍾漢成於警詢中所為之
    陳述，具有可信之特別情況，且為證明犯罪事實之存否所必
    要，依刑事訴訟法第159 條之3 第1 款之規定，自有證據能
    力。
二、又按傳聞法則之重要理論依據，在於傳聞證據未經當事人之
    反對詰問予以核實，乃予排斥，惟若當事人已放棄對原供述
    人之反對詰問權，於法院審判時表明同意該等傳聞證據可作
    為證據，基於證據資料愈豐富，愈有助於真實發現之理念，
    並貫徹刑事訴訟法修法加重當事人進行主義之精神，確認當
    事人對於證據能力有處分權之制度，傳聞證據經當事人同意
    作為證據，法院認為適當者，亦得為證據；另當事人於調查
    證據時，對於傳聞證據表示「沒有意見」、「對於證據調查
    無意見」，而未於言詞辯論終結前聲明異議，應視為已有將
    該等傳聞證據採為證據之同意，此刑事訴訟法第159 條之5
    定有明文。查本案公訴人與被告於本院準備程序及審判程序
    ，對於本院所引用之下述屬於傳聞證據之證據，均未爭執證
    據能力並同意引為證據，本院審酌該些言詞及書面陳述作成
    時之證據取得過程並無瑕疵，且與待證事實具有關連性等情
    況，認為適當，應認依刑事訴訟法第159 條之5 之規定，得
    為證據，而具有證據能力。
貳、實體部分：
一、訊據被告固坦承其自92年起開始經營「銓富車行」，係該車
    行負責人，「銓富車行」有販入如附表所示7 部機車之事實
    ，惟矢口否認有何故買贓物犯行，辯稱：其於92年10月14日
    向鍾漢成盤下「銓富車行」經營，約定鍾漢成需指導並協助
    其買賣及修理機車技巧1 年，這1 年車行之經營買賣均由鍾
    漢成全權負責，其什麼都不懂，亦不知情，本案7 部機車非
    其出面接洽購買，都是鍾漢成負責檢查機車、交車及訂約等
    ，其不知道那些機車係贓車；機車買來時就是那樣，並未改
    裝機車；其警詢回答之內容係警察要求其說是向己○○購買
    機車，且警方於93年5 月23日進行搜索，將贓車帶回警局後
    ，經過約半年後才通知其去製作筆錄，程序上有重大瑕疵；
    且經其查訪7 位被害人，被害人均表示上開機車非渠等所有
    云云。惟查：
(一)、警方在「銓富車行」內所查扣如附表所示7 部機車分別係附
    表所示被害人於附表所示時間、地點失竊，查扣時被害人之
    機車所懸掛之車牌及引擎外殼均已與原車不同，而係懸掛如
    附表「被害人失竊機車之廠牌、車牌號碼、出廠年份、車殼
    顏色及引擎號碼」欄所示之車牌及引擎外殼，且查扣時，該
    些機車外觀尚稱新穎，又其中附表編號一、四、五、六、八
    所示5 部機車之車殼顏色與原本之顏色不同之事實，業經證
    人即被害人戊○○、曾偉慶、辛○○、翁永勝、庚○○、甲○○、乙○○於警詢中所證前開機車之失竊情形，以及警方
    所查扣機車之廠牌及型式與渠等失竊之機車確屬相同等情甚
    明，而被害人戊○○、辛○○、翁永勝、庚○○、乙○○並
    證稱渠等機車之車殼顏色已遭更改乙情（詳見警卷第33、40
    、41、47、54、55、62、63、68、76、77頁），經核與證人
    即承辦本案之員警羅永享於本院審理時證稱：本件查獲之贓
    車，是以新的贓車配上舊車的行照，贓車是被更換上舊車的
    車牌與引擎外殼，車身外殼與引擎則沒有換，烤漆部分，可
    能是委由他人烤漆，這次查獲的機車，只有用熱熔器在機車
    紋身即車身烙印之引擎號碼上劃1 、2 道線，沒有完全塗掉
    ，我們是由此推敲出原來烙印之號碼，而找到車主等語（詳
    見本院卷第58頁正反面）相符，此外並有車號YCE ─812 號
    、NH3 ─415 號、NT9 ─613 號、RC7 ─857 號、ZKZ ─
    186 號、K88 ─868 號、TB─863 號機車之車籍資料作業詳
    細畫面及車輛竊盜詳細資料畫面等各1 紙、贓物認領保管單
    7 張、前開7 部機車查扣時之外觀相片與警方還原車號SMT
    ─565 、KEQ ─825 、PUZ ─795 號等3 部機車車身烙碼之
    相片共28張在卷可資佐證（分見警卷第31、32、34、至36、
    38 、39 、42、43、45、46、48、49、51、52、56、57、58
    、60 、61 、64、66、67、69、70、71、73、74、78、79、
    80頁），前述事實堪可認定。
(二)、又查「銓富車行」係被告所經營，警方所查扣之上開7 部贓
    車中，編號二至五所示4 部機車係被告本人於「贓車來源」
    欄所示日期，以前述價格向該機車行老闆己○○購得，渠等
    有簽具買賣合約書之事實，業經證人己○○於警詢及審理中
    證述屬實（見警卷第17、18頁），而觀諸證人己○○所提出
    之如附表編號二至五所示4 部機車之買賣合約書，足見被告
    確實有向己○○所經營之「千輝機車行」購買上開機車，此
    有前開買賣合約書3 紙在卷可證（見警卷第27、28頁），況
    被告就此部分事實，除關於購買價格及有無簽具買賣合約書
    等節外，亦曾於警詢中供承不諱，有本院勘驗被告93年8 月
    7 日警詢錄音帶所製作之筆錄1 份在卷可稽（見本院卷第62
    頁背面至67頁），證人己○○所證應非虛妄，另附表編號一
    、六、七所示3 部機車亦係被告向他人購買乙節，亦為被告
    所是認，關於該3 部機車之購買時間及價格，其均能主動供
    出（見本院卷第66、67頁），堪認其於本院始改口辯稱附表
    所示機車均非其本人接洽買賣事宜云云，純屬卸責之詞，是
    以本案附表所示贓車均係被告本人親自向己○○及不詳人士
    購買之事實，洵足認定。至被告雖辯稱其警詢所陳，係警察
    要求其說扣案之機車係向己○○購得，警詢筆錄內容不實云
    云，然經本院傳訊證人羅永享到庭作證，其證稱警詢筆錄之
    內容係被告自行供出，己○○亦係被告自己供出，我們有錄
    音等語（見本院卷第59頁背面），而經本院勘驗警詢錄音帶
    結果，警員確實係以一問一答之方式製作筆錄，被告回答之
    語氣正常平順，且被告之妻當時在一旁，常插話替被告回答
    警員之問題，而己○○之全名亦確係被告主動供出，警員並
    逐字與被告確認等情，有上開勘驗筆錄在卷可證（見本院卷
    第63頁背面），倘警員果強迫被告為前開陳述，豈有可能讓
    被告之妻在製作筆錄時全程在場？再者，己○○並未因本案
    被警方移送，有證人羅永享之證詞及臺灣高等法院被告前案
    紀錄表存卷可證（見本院卷第59頁），益見被告所稱警員表
    示己○○已經出事了，要求其陳稱機車係向己○○購買云云
    ，並不合理，況且被告亦未具體指出警員係如何「要求」其
    為前開陳述，堪認其警詢所為供述應係出於其自由意識。再
    者，關於被告於警詢所供附表編號一、六、七所示機車亦係
    向己○○購得乙情，固與證人己○○所證不符，然衡情被告
    開設機車行，機車之來源甚多，且數量亦應甚鉅，此自被告
    於警詢中所供警方查獲本案時所扣押之與本案無關之其餘13
    部機車之來源尚有「林謝彩玉」、「金國發」、「吳水富」
    、「吳榮雄」「新泰興」、「李雅慧」、「呂省三」、「潘
    來金」、「德修」、「歐正孝」等（見本院卷第68頁背面至
    70頁）觀之即明，被告極有可能因此記憶不清，是以本院採
    信證人己○○前開證詞，認定該3 部贓車係被告向己○○以
    外之不詳人士購買；另關於被告故買附表編號四、五所示2
    部贓車之時間，買賣合約書雖均記載93年3 月15日（見警卷
    第27頁），然查被害人失竊機車之時間分別為93年3 月18、
    93年3 月19日，有證人即被害人翁永勝、庚○○之證詞可證
    （見警卷第62頁背面、40頁背面），是該紙買賣合約書所載
    之買賣日期應有謬誤，本院因此認定被告故買此2 部贓車之
    時間，應均係被害人機車遭竊後至查獲本案之期間內某日，
    均附此敘明。
(三)、被告固於本院準備程序及審理時辯稱其當時僅為「銓富車行
    」名義上負責人，實際業務均由鍾漢成負責，本案機車買賣
    事宜完全係鍾漢成去接洽，警詢所陳係警察要其說是向己○○購買云云，然觀諸其歷次供述，其於查獲日即93年5 月25
    日接受詢問時，供稱：我是從92年6 月開始經營銓富車行，
    銓富車行是賣中古機車，並有幫客人修理機車，警方查扣之
    20部機車（包含本案之上開7 部贓車）有一些是我買回來整
    理，有一些是車主向機車行購買機車而向我辦分期的，後因
    車主無法繳交貸款，我就將機車牽回來，我有核對行車執照
    ，但沒有發現可疑，購買時這些車子的車況都比較老舊了等
    語（見警卷第3 、4 頁），又於93年8 月7 日接受警詢時，
    就警方於93年5 月25日查扣之20部機車之來源，包括出售者
    、購買時間、價格、車況及有無重新整修等細節，均能分別
    詳述，復供稱己○○會打電話來店裡問伊需要什麼車子，再
    把車托運寄給伊，伊看到行車執照、引擎號碼都對，就會跟
    己○○買，都是用現金購買，買回來的車子，若零件不能用
    就換新的，若還能用就重新烤漆跟上漆，換新零件與上烤漆
    都是伊處理，組裝則由伊所聘請的員工鍾漢成處理等情（見
    本院卷第64、65頁），於94年5 月18日接受偵訊時，亦陳稱
    ：被查獲之贓車係向千輝機車行買的，當時購買的是中古車
    ，我雇用鍾漢成擔任修理機車的師傅，也兼賣車，我與千輝
    機車行買過幾次機車而已，是朋友介紹的等語（見本院94年
    度訴字第221 號卷第31頁），足見被告先前一致供承其係「
    銓富車行」老闆，鍾漢成僅係其雇用之員工一事，竟於本院
    改以前詞辯解，實啟人懷疑，況觀諸其警詢中所供內容，足
    見被告對於「銓富車行」之實際營業情形與本案贓車之購買
    事宜顯然相當瞭若指掌，其空言辯稱並非「銓富車行」實際
    負責人，對本案不知情云云，顯屬無稽，況且如前所述，證
    人己○○亦明確證稱係被告本人向其購買附表編號二至五所
    示4 部機車，而證人鍾漢成於警詢中亦證稱被告係其老闆，
    其在銓富車行工作僅有3 至4 個月，被告會將有些買回之老
    舊車子交予其組裝等語（見警卷第15頁），被告又自承與證
    人鍾漢成並無恩怨嫌隙（見本院卷第73頁背面），其證詞應
    屬實。綜上足見被告前開辯解確屬臨訟畏罪所杜撰，委無足
    採。
(四)、被告固又辯稱其購得如附表所示機車之時，上開機車之情形
    即如同被查獲時之狀況，其並未將之改裝云云。然據證人己○○所證，己○○係直接將懸掛有NH3 ─415 號、NT9 ─
    613 號、RC7 ─857 號、ZKZ ─186 號車牌等4 部機車出售
    予被告，出售前並無改裝過等語（見本院卷第57頁），又證
    稱其出售機車時，都有將機車之行照等證件交給被告，被告
    應該有核對行照、引擎號碼等，這是基本的動作等語（見本
    院卷第57頁背面），與被告警詢所供：其向己○○買車時，
    己○○有交付行車執照，其看到有行車執照，還有看號碼都
    對就會付錢等語（見本院卷第66頁）確屬一致，再者，觀諸
    卷附警方查扣懸掛有JBR ─656 號、AUO ─841 號、SMT ─
    565 號、RPR ─018 、XQN ─953 號、KEQ ─825 號、PUZ
    ─795 號車牌之機車之相片（見警卷第43、49、57、64頁）
    ，該些機車之外觀均堪稱新穎，而依警方以前開車牌號碼查
    詢車籍資料之結果，JBR ─656 號、AUO ─841 號、SMT ─
    565 號、KEQ ─825 號車牌原應係懸掛在1997年出廠之機車
    ，RPR ─018 、PUZ ─795 號車牌應係懸掛在1996年出廠之
    機車上，XQN ─953 號車牌則應係懸掛在1995年出廠之機車
    上，此有車籍資料查詢結果附卷可稽（見警卷第30、37、44
    、50、59、70、79頁），依此，案發時上開機車均已是出廠
    約7 至9 年之舊車，衡情一般非經營機車行之人均可查知出
    廠7 至9 年之機車並非新車，以前開機車扣案時外觀之嶄新
    狀態，自均會有所懷疑，更何況被告經營機車行已1 年餘（
    被告自承於92年6 月間開始經營），而機車行車執照均會記
    載機車出廠日期、引擎號碼、車身顏色等事項，其向證人己○○及他人買受機車時，單憑車輛之外觀應即可判斷該車並
    非出廠之原型，再經核對機車之行車執照，更可從該車之出
    廠年月判定該車有經改裝及更換引擎號碼之情形，以被告之
    專業與經歷，豈有可能如此輕易被矇騙？足見其所辯購入被
    害人失竊之贓車後其並未換裝上他車之車牌、引擎外殼云云
    ，應非實情，復佐以KEQ ─825 號機車於93年5 月14日辦理
    變更登記時，車主為「銓富車行」、PUZ ─795 號機車於93
    年5 月17日過戶登記至「銓富車行」名下，XQN ─953 號機
    車於93年5 月7 日售予「銓富車行」等情，有車籍資料查詢
    2 紙及被告所提出之XQN ─953 號機車之機車行買賣合約書
    1 紙在卷可考（見警卷第65、72頁、本院卷第75頁），而本
    件查獲時間係93年5 月25日，被告又自承係於93年3 、4 月
    間購得，依此足見被告係於向他人購得扣案附表編號一、六
    、七所示3 部贓車後，方購入上開車號KEQ ─825 、PUZ ─
    795 、XQN ─953 號機車，則被告向他人購買贓車時，該些
    贓車豈有可能已經懸掛上車號KEQ ─825 、PUZ ─795 、
    XQN ─953 號車牌？至於其餘4 部機車（即車號JBR ─656
    號、AUO ─841 號、RPR ─018 號、KEQ ─825 號機車）雖
    未登記在「銓富車行」名下，然依證人己○○於本院所證：
    買中古車時，如果客人有要求，就會登記在車行名下，如果
    沒有要求，只要影印身分證及行車執照就可以辦過戶，但我
    們會要求客人把稅金付清等語（見本院卷第57頁），該4 部
    機車未登記在「銓富車行」名下乙節，與一般中古機車交易
    之常習顯不違背，堪認被告亦係向他人購得此4 部機車後，
    以上述方式，改裝成附表編號二至五所示之機車。綜上堪認
    本件扣案之機車，應係被告向證人己○○及上開不詳人士購
    買懸掛有附表「被害人失竊機車之廠牌、車牌號碼、出廠年
    份、車殼顏色及引擎號碼」欄所示車牌之贓車後，再將其另
    外合法取得之出廠年份較久、買價較為低廉且與前開贓車廠
    牌、車型均相同之中古機車之車牌及引擎外殼拆下，換裝在
    前開贓車上，並將贓車車殼重新烤漆，使消費者誤認車況仍
    屬良好而購買，更得以躲避警方之查緝甚明；則依被告前開
    舉動，可知其於購買附表所示機車時，主觀上已明知該些機
    車均係贓車，其確實有故買贓物之犯意灼然。
(四)、被告雖又辯稱本件係警察栽贓，警察搜索查扣機車後，經過
    半年警員羅永享始通知其去警局作筆錄，顯有移花接木栽贓
    之可能，經其查訪被害人，其中被害人辛○○表示並未失竊
    機車，警方欲強迫其以9,000 元領回，辛○○不願意，就交
    給警方處理，後來辛○○聽說警方把該機車賣給同事云云。
    然查本件係警方持本院所核發之搜索票至「銓富車行」進行
    搜索而查獲，又據證人羅永享所述，渠等當時係執行擴大查
    贓勤務，搜索時發現「銓富車行」內之20部機車年份與行車
    執照不同，就將機車查扣等語（見本院卷第55頁），並有搜
    索票、搜索扣押筆錄、扣押物品目錄表各1 份附卷可憑（見
    警卷第20至23頁），而依刑事訴訟法第133 條第1 項規定，
    該些機車既屬於可為證據之物，依法自得扣押之，警方於本
    案所為搜索、扣押程序，確屬合法有據，又警方係於93年5
    月25日進行搜索，而於93年8 月7 日通知被告至警局接受詢
    問，期間僅經過約2 個半月，況警方當時查扣之機車多達20
    輛，而因該些機車之車牌及引擎外殼均已遭更換，車身之烙
    碼亦被人以熱熔器畫上1 、2 條線，警方需自未完全被塗掉
    之機車車身烙碼推敲出原先之引擎號碼，再一一找出被害人
    出面指認，本需花費相當時間，警方之偵查作為並無缺失；
    再者，證人即被害人辛○○之父親鄭俊孟於本院證稱：辛○○曾遺失車號NT9 ─613 號機車，是其為辛○○領回的，贓
    物領據係其帶辛○○至警局簽寫的，其當時有請教承辦員警
    這種贓車要如何處理，因為手續複雜，我不想自己處理，把
    車賣給機車行，讓他們處理，領回機車過程中我沒有花錢等
    語（見本院卷第60頁背面至61頁），核與證人羅永享所證（
    見本院卷第59頁背面）相符，並有贓物認領保管單及車輛竊
    盜詳細資料畫面各1 紙在卷可資佐證（見警卷第46、48頁）
    ，堪認被害人辛○○之車號NT9 ─613 號機車確有失竊，另
    附表編號一、二、四至七所示被害人於機車失竊後確實均有
    報警，且報警時間均在警方查獲本案之前，而警方查獲本案
    後，確有通知如附表所示被害人來領回失竊之機車乙情，有
    車輛竊盜詳細資料畫面6 紙、贓物認領保管單（收據）5 張
    存卷可稽（見警卷第32、34、39、42、56、52、61、67、69
    、74、78頁），可知該些被害人之機車確有遭竊，亦有出面
    領回該些機車，佐以被告雖辯稱其有私下找前開被害人談論
    此事，被害人表示並未失竊機車，其都有錄音云云（見本院
    卷第74頁），惟經本院命其於5 日內將該些錄音帶及譯文檢
    送到院，其未能提出錄音帶，益徵其此部分辯解係憑空虛構
    ，其空言指摘員警有前述違法失職行為，實屬無據。末者，
    被告固於本院審理時，聲請傳訊證人莊明仁，證明其確有向
    莊明仁購買XQN ─953 號機車一事，然此節已有被告所提出
    之該機車行車執照及買賣合約書可資證明，又如前所述，本
    院亦同此認定，自無傳喚之必要，附此敘明。
(五)、綜上所述，被告所為辯解均與事實不相符合，委無足採。本
    件事證已明，應予依法論科。
二、論罪科刑：
(一)、新舊法比較：按行為後法律有變更者，適用行為時之法律。
    但行為後之法律有利於行為人者，適用最有利於行為人之法
    律，刑法第2條 第1 項定有明文，次按刑法第2 條第1 項之
    規定，係規範行為後「法律變更」所生新舊法比較適用之準
    據法，故被告行為後刑法條文之修正，對於被告並無有利或
    不利之情形者，即無適用修正後刑法第2 條第1 項之規定比
    較新舊法適用之問題（最高法院95年度第21次刑事庭會議決
    議參照）。茲因本件論罪科刑所適用刑法業於94年2 月2 日
    以華總一義字第09400014901 號令修正公布，並自95年7 月
    1 日起施行，法律有下列變更，爰說明如下：
  1.本件與罪刑有關之刑法第33條（涉及法定最低罰金刑）業經
    修正，修正後刑法第33條第5 款規定「罰金：新臺幣一千元
    以上，以百元計算之」，與修正前刑法第33條第5 款規定「
    罰金：一元以上」不同。經比較新舊法結果，以舊法較有利
    於被告，故依刑法第2 條第1 項前段規定，本案關於法定刑
    罰金部分，自應適用行為時之法律即修正前刑法第33條第5
    款規定科處（依最高法院95年台上字第6958號、7024號判決
    要旨此部分修正應比較新舊法）。
  2.修正後刑法第56條規定，業已刪除連續犯之規定。故連續數
    行為而犯同一罪名，依修正前刑法第56條規定，應以一罪論
    ，但得加重其刑；而依修正後規定，則已無連續犯可資適用
    ，即應將各次犯行以數罪併合處罰，是以適用修正前關於連
    續犯之規定，對被告自係較為有利。
  3.本件經綜合比較結果，關於被告所適用之刑法相關法條，認
    依修正前刑法對被告較為有利，是應一體適用修正前刑法即
    行為時刑法論處。
(二)、核被告所為，係犯刑法第349 條第2 項之故買贓物罪。其所
    為多次犯行，時間相近，犯罪手法相同，所犯為構成要件相
    同之罪名，顯係基於概括犯意，應依修正前刑法第56條規定
    ，論以連續犯，並依法加重其刑。本院審酌被告身為機車行
    老闆，明知扣案如附表所示機車均係來路不明之贓物，為圖
    不法利益，仍向他人買受，並陳列在店內販賣，所為不僅助
    長他人偷竊犯行，使被害人難以追索失竊物品，亦使贓車流
    入市面，欺騙不知情之買主，惡性非輕，且自始否認犯行，
    至本院審理時，又欲將刑責推由已死亡之鍾漢成承擔，並任
    意誣指到庭證人所言不實，試圖影響司法審判之正確性，犯
    後態度惡劣，毫無悔意，更屬不該，且其於92年間，在「銓
    富車行」內，以高額利息貸放款項予亟需購車之客人，而觸
    犯重利罪，經本院以94年度訴字第410 號判決處有期徒刑3
    月在案，有臺灣高等法院被告前案紀錄表在卷可憑，其一再
    利用經營「銓富車行」之機會犯罪，實值非難，再慮及其所
    故買之贓車數量甚多、價值不匪等一切情狀，量處如主文所
    示之刑，以資警懲。另按中華民國九十六年罪犯減刑條例業
    經總統於96年7 月4 日公布，自同年7 月16日施行，本件被
    告犯罪時間係在96年4 月24日以前，經核並無該條例第3 條
    所列不予減刑之情形，應依中華民國九十六年罪犯減刑條例
    第2 條第3 款規定，減其宣告刑刑期2 分之1 。
據上論斷，應依刑事訴訟法第299 條第1 項前段、刑法第2 條第
1 項前段、第56條（修正前）、第349 條第2 項，刑法施行法第
1 條之1 ，中華民國九十六年罪犯減刑條例第2 條第1 項第3 款
、第7 條，判決如主文。
本案經檢察官陳新君到庭執行職務。
中　　華　　民　　國　　96　　年　　10　　月　　11　　日
                  刑事第五庭  審判長  法  官  石家禎
                                      法  官  林家聖
                                      法  官  陳秀慧
以上正本證明與原本無異。
如不服本判決應於收受本判決送達後十日內向本院提出上訴書狀
，其未敘述上訴理由者，並得於提起上訴後十日內向本院補提理
由書狀（均須按他造當事人之人數附繕本）「切勿逕送上級法院
」。
中　　華　　民　　國　　96　　年　　10　　月　　11　　日
                                      書記官  溫訓暖
附錄本判決論罪科刑法條：
中華民國刑法第349 條第2 項
搬運、寄藏、故買贓物或為牙保者，處5 年以下有期徒刑、拘役
或科或併科1000元以下罰金。
附表
┌──┬───┬───────┬────────────┬──────────────┬───────┐
│編號│被害人│失竊時間及地點│被害人失竊機車之廠牌、車│被害人失竊機車查扣時之車牌號│贓車來源      │
│    │      │              │牌號碼、出廠年份、車殼顏│碼、車殼顏色、引擎號碼      │              │
│    │      │              │色及引擎號碼            │                            │              │
├──┼───┼───────┼────────────┼──────────────┼───────┤
│ 一 │戊○○│於92年1 月22日│光陽牌、YCE ─812 號、  │XQN ─953 號、紫色、引擎號碼│於92年1 月22日│
│    │      │晚上10時許，在│2002年、淺藍色、引擎號碼│：ST20BX─113887號（經查詢結│晚上10時許至93│
│    │      │臺南市○○路失│：SA20 EG ─503403號    │果，此車牌原為1995年出廠之光│年5 月25日間不│
│    │      │竊            │                        │陽牌紫色機車所懸掛）        │詳時間，向不詳│
│    │      │              │                        │                            │人士，以不詳價│
│    │      │              │                        │                            │格購買        │
├──┼───┼───────┼────────────┼──────────────┼───────┤
│ 二 │丙○○│於92年5 月9 日│山葉牌、NH3 ─415 號、  │JBR ─656 號、黑色、引擎號碼│於96年4 月20日│
│    │      │上午7 時許，在│2002年、黑色、引擎號碼：│：4HP ─345969號（經查詢結果│向己○○以新台│
│    │      │屏東縣屏東市康│5NW ─208051號          │，此車牌原為1995年出廠之山葉│幣（下同）    │
│    │      │定街35巷口處失│                        │牌黑色機車所懸掛）          │9,000 元購買  │
│    │      │竊            │                        │                            │              │
├──┼───┼───────┼────────────┼──────────────┼───────┤
│ 三 │辛○○│於93年2 月3 日│山葉牌、NT9 ─613 號、  │AUO ─841 號、淺藍色、引擎號│於93年3 月6 日│
│    │      │晚上8 時許，在│2002年、銀色、引擎號碼：│碼：4TF ─065047號（經查詢結│向己○○以1 萬│
│    │      │高雄市苓雅區成│5NW ─209858號          │果，此車牌原為1997年出廠之山│2,000 元購買購│
│    │      │功路與青年路口│                        │葉牌淺藍色機車所懸掛）      │買            │
│    │      │失竊          │                        │                            │              │
├──┼───┼───────┼────────────┼──────────────┼───────┤
│ 四 │翁永勝│於93年3 月18日│山葉牌、RC7 ─857 號、  │SMT ─565 號、藍色、引擎號碼│於93年3 月18日│
│    │      │晚上8 時許；在│2003年、白色、引擎號碼：│：4DY ─243355號（經查詢結果│晚上8 時許至同│
│    │      │高雄縣鳳山市中│5FH ─904249號          │，此車牌原為1997年出廠之山葉│年5 月25日間內│
│    │      │崙二路574 巷18│                        │牌藍色機車所懸掛）          │不詳時間，向葉│
│    │      │號前失竊      │                        │                            │龍傑以1 萬500 │
│    │      │              │                        │                            │元購買        │
├──┼───┼───────┼────────────┼──────────────┼───────┤
│ 五 │庚○○│於93年3 月19日│山葉牌、ZKZ ─186 號、  │RPR ─018 號、紅色、引擎號碼│於93年3 月18日│
│    │      │晚上10時許，在│2002年、黑色、引擎號碼：│：4NG ─041320號（經查詢結果│晚上10時許至同│
│    │      │高雄市前鎮區三│5FH ─703055號          │，此車牌原為1996年出廠之山葉│年5 月25日間不│
│    │      │多三路315 號失│                        │牌紅色機車所懸掛）          │詳時間，向葉龍│
│    │      │竊            │                        │                            │傑以9,500 元購│
│    │      │              │                        │                            │買            │
├──┼───┼───────┼────────────┼──────────────┼───────┤
│ 六 │甲○○│於93年5 月1 日│山葉牌、K88 ─868 號、  │KEQ ─825 號、銀色、引擎號碼│於93年5 月1 日│
│    │      │晚上11時許，在│2003年、銀色、引擎號碼：│：4CW ─218502號（經查詢結果│晚上11時許至93│
│    │      │屏東縣屏東市杭│5NW ─411373號          │，此車牌原為1997年出廠之山葉│年5 月25日間不│
│    │      │州街附近失竊  │                        │牌銀色機車所懸掛）          │詳時間，向不詳│
├──┼───┼───────┼────────────┼──────────────┼───────┤
│ 七 │乙○○│於93年5 月11日│山葉牌、TB─863 號、2003│PUZ ─795 號、白色、引擎號碼│於93年5 月11日│
│    │      │上午7 時許，在│年、黑色、引擎號碼：5FH │：4NF ─208469號（經查詢結果│上午7 時許至93│
│    │      │屏東縣屏東市機│─625490 號             │，此車牌原為1996年出廠之山葉│年5 月25日間不│
│    │      │場北路附近失竊│                        │牌白色機車所懸掛）          │詳時間，向不詳│
│    │      │              │                        │                            │人士，以不詳價│
│    │      │              │                        │                            │格購買        │
└──┴───┴───────┴────────────┴──────────────┴───────┘
